【裁判字號】    89,上訴,267
【裁判日期】    890327
【裁判案由】    毒品危害防制條例
【裁判全文】
臺灣高等法院臺中分院刑事判決              八十九年度上訴字第二六七號
    上  訴  人
    即  被  告  乙○○
右上訴人因毒品危害防制條例案件，不服臺灣臺中地方法院八十八年度訴字第二三五
四號中華民國八十八年十二月三十日第一審判決（起訴案號：臺灣臺中地方法院檢察
署八十八年度毒偵字第一二八八號、毒偵緝第九七號），提起上訴，本院
判決如左：
    主      文
上訴駁回。
    事實及理由
一、本案經本院審理結果，認第一審判決認事用法及量刑均無不當，應予維持，並引
    用第一審判決書記載之事實、證據及理由（如附件）。
二、扣案之注射針筒業據上訴人即被告乙○○於原審坦認係施打毒品之用，其於本院
    審理時另稱是供解毒所用云云，應與事實不符，無可憑採。
三、被告上訴意旨指摘原審量刑過重，經核非有理由，應駁回其上訴。
據上論斷，應依刑事訴訟法第三百六十八條、第三百七十三條，判決如主文。
本案經檢察官甲○○到庭執行職務。
中      華      民      國     八十九     年      三      月   二十七   日
                                   臺灣高等法院臺中分院刑事第四庭
                                         審判長法  官  羅  得  村
                                               法  官  郭  同  奇
                                               法  官  胡  國  棟
右正本證明與原本無異。
如不服本判決應於收受送達後十日內向本院提出上訴書狀，其未述上訴之理由者並
得於提起上訴後十日內向本院補提理由書（均須按他造當事人之人數附繕本）。
                                               書記官  吳  麗  慧
中      華      民      國     八十九     年      三      月   三十     日
                                                                        Ｄ
台灣台中地方法院刑事判決                        八十八年度訴字第二三五四號
    公  訴  人  台灣台中地方法院檢察署檢察官
    被      告  乙○○  男三十九歲（民國○○○年○月○○日生）
                        住台中縣烏日鄉○○路興農巷一一一之八號
  居臺灣臺中戒治所
                        身分證統一編號：Ｚ000000000號
右列被告因毒品危害防制條例案件，經檢察官提起公訴（八十八年度毒偵字第一二八
八、毒偵緝字第九十七號)，本院判決如左：
    主  文
乙○○連續施用第一級毒品，累犯，處有期徒刑參年。扣案之注射針筒壹支沒收。
    事  實
一、乙○○於民國 (下同 )八十年間因施用毒品經本院判處有期徒刑一年八月，上訴
    後經台灣高等法院台中分院判決駁回，於八十一年間又因施用毒品，經本院判處
    有期徒刑一年十月，經定執行刑三年五月，執行後假釋中，又於八十三年間違反
    肅清煙毒條例，經本院判處有期徒刑三年六月確定，嗣經撤銷上開假釋執行殘刑
    一年三月十九日，於八十六年二月三日執行完畢，仍不知悔改，再於八十八年初
    違反毒品危害防制條例，經台灣台中地方法院檢察署檢察官聲請本院裁定送觀察
    勒戒，認無繼續施用毒品之傾向，於八十八年三月十日以八十八年度偵字第二Ｏ
    ＯＯ、六一九五號處分不起訴，復不知悔改，基於施用毒品海洛因之概括犯意，
    自八十八年五月十六日上午八時許起至同年十月十一日下午七時許，先後多次在
    台中縣霧鄉○地○路邊，以注射針筒注射方式施用海洛因 (平均二天施用一次 )
    ，先於八十八年五月十七日為警採尿送驗查獲，旋經台灣台中地方法院檢察署檢
    察官聲請本院裁定送觀察、勒戒 (八十八年度毒聲字第四三一二號 )，再於同年
    十月十二日清晨二時五十分許，在台中縣霧峰鄉○○○路○道與光明路交叉口為
    警查獲，並扣得其所有施打毒品用之注射針筒一支，嗣於同年十月二十五日經台
    灣台中看守所以八八中所太總字第Ｏ五六Ｏ號函覆有有繼續施用之傾向，經台灣
    台中地方法院檢察署檢察官聲請，由本院以八十八年度毒聲字第六五五三號裁定
    送強制戒治。
二、案經台中縣警察局烏日、霧峰分局報請臺灣臺中地方法院檢察署檢察官偵查起訴
    。
    理  由
一、右開犯罪事實，業據被告乙○○於本院審理中坦承不諱，並有私立中山醫學院附
    設孫中山先生紀念醫院藥物濫用檢測中心及台中縣衛生局檢驗尿水報告書、台灣
    台中地方法院檢察署檢察官八十八年度偵字第六一五九號、二ＯＯＯ號處分書、
    本院八十八年度毒聲字第四三一二號、六五五三號裁定、台灣台中看守所八十八
    中所太總字第Ｏ五六Ｏ號函各一份在卷暨注射針筒一支扣案可資佐證，事證明確
    ，被告犯行應堪認定。
二、按海洛因係毒品危害防制條例第二條第二項第一款所列之第一級毒品，核被告所
    為，係犯同條例第十條第一項之施用第一級毒品罪，被告持有毒品之低度行為，
    為施用之高度行為所吸收，不另論科，先後多次施用，所為時間緊接，觸犯構成
    要件相同之罪，顯係基於概括犯意反覆施為，為連續犯，依刑法第五十六條規定
    論以一罪，並加重其刑，公訴人就被告八十八年五月十七日被查獲以後至同年十
    月十一日間之施用行為雖未起訴，因與起訴部分有裁判上一罪之關係，為起訴效
    力所及，本院自得一併審理，又被告於八十年間因施用毒品經本院判處有期徒刑
    一年八月，上訴後經台灣高等法院台中分院判決駁回，於八十一年間又因施用毒
    品，經本院判處有期徒刑一年十月，經定執行刑三年五月，執行後假釋中，又於
    八十三年間違反肅清煙毒條例，經本院判處有期徒刑三年六月確定，嗣經撤銷上
    開假釋執行殘刑一年三月十九日，於八十六年二月三日執行完畢，有台灣高等法
    院被告全國前案紀錄表在卷可參，五年以內，再犯本件有期徒刑以上之罪，為累
    犯，依法遞加其刑，爰審酌被告有多次施用毒品前科及其犯罪之動機、目的、手
    段、所生危害暨犯罪後之態度等一切情狀，量處如主文所示之刑。扣案之注射針
    筒一支並非專供施用毒品之器具，係被告所有供犯罪使用之物，依刑法第三十八
    條第一項第二款宣告沒收，至查扣之安非他命吸食器一組、不明注射液三瓶與本
    案無，又非違禁物，爰不予宣告沒收。另被告八十八年十月十二日被採之尿液
    送驗結果尚有甲基安非他命陽性反應，此部分公訴人漏未查處，併予敘明。
三、據上論斷，應依刑事訴訟法第二百九十九條第一項前段、毒品危害防制條例第十
    條第一項、刑法第十一條前段、第五十六條、第四十七條、第三十八條第一項第
    二款，判決如主文。
中      華      民        國       八十八   年      十二    月    三十  日
                                臺灣臺中地方法院刑事第一庭
                                        法  官  康應龍
右正本證明與原本無異。
如不服本判決，應於判決送達後十日內向本院提出上訴狀，上訴於臺灣高等法院臺中
分院( 須附繕本 )。
中      華      民        國       八十八   年      十二    月    三十  日
                                        書記官
附錄論罪科刑法條
毒品危害防制條例第十條第一項：施用第一級毒品者，處六月以上五年以下有期徒刑
。


司法院資訊處製作；財團法人民間司法改革基金會備份。
